臺灣板橋地方法院刑事判決　　　　　　　94年度訴字第2380號
公　訴　人　臺灣板橋地方法院檢察署檢察官
被　　　告　甲○○
　　　　　　　　　 （現另案於臺灣桃園監獄執行中）
上列被告因違反毒品危害防制條例案件，經檢察官提起公訴（九
十四年度核退毒偵字第一九一五號），而被告就被訴事實為有罪
之陳述，本院告知被告簡式審判程序之旨，並聽取當事人之意見
後，裁定改由受命法官獨任進行簡式審判程序，判決如下：
    主  文
甲○○連續施用第一級毒品，累犯，處有期徒刑壹年貳月。扣案
之第一級毒品海洛因合計驗餘淨重貳點玖玖公克及第一級毒品海
洛因殘渣、第二級毒品甲基安非他命驗餘淨重零點貳陸公克，均
沒收銷燬之。上開海洛因外包裝袋伍只、含海洛因殘渣包裝袋貳
只、甲基安非他命外包裝袋壹只、注射針筒肆支、含海洛因殘渣
之分裝鏟貳支、安非他命玻璃吸食器壹個，均沒收。
    事　實
一、甲○○前因施用毒品案件，經臺灣桃園地方法院於民國八十
    九年八月二十四日以八十九年度毒聲字第五四三七號裁定送
    觀察、勒戒後，認有繼續施用毒品之傾向，由同法院於八十
    九年十一月六日以八十九年度毒聲字第七０四一號裁定送戒
    治處所施以強制戒治一年，其於九十年六月二十九日停止戒
    治出所，所餘期間付保護管束，並於九十年十一月二日保護
    管束期滿，保護管束未經撤銷，強制戒治視為執行完畢，經
    臺灣桃園地方法院檢察署檢察官以九十一年度戒偵字第三三
    七號不起訴處分確定。復因施用毒品案件，經同法院於九十
    一年十一月二十一日以九十一年度毒聲字第三二一０號裁定
    令入戒治處所施以強制戒治一年，嗣經同法院以九十二年度
    毒聲字第三四０一號裁定停止戒治，而於九十二年十二月四
    日停止戒治出所，所餘期間付保護管束，於九十三年三月十
    五日交付保護管束期滿，保護管束未經撤銷，強制戒治視為
    執行完畢，而其上開施用毒品犯行，並經臺灣桃園地方法院
    檢察署檢察官以九十一年度毒偵字第二五七六號起訴書提起
    公訴，經臺灣桃園地方法院於九十二年七月二十五日以九十
    二年度訴字第八一七號判決判處有期徒刑八月，於九十二年
    九月一日確定，並於九十三年九月十四日縮短刑期執行完畢
    。
二、詎甲○○猶不思戒絕毒癮，明知海洛因、（甲基）安非他命
    各為第一級、第二級毒品，仍於前揭強制戒治釋放後五年內
    ，分別基於施用第一級毒品海洛因、第二級毒品（甲基）安
    非他命之概括犯意，自九十四年四月初起至同年四月十五日
    晚上六時許止（起訴書誤載為四月十六日為警採尿前二十六
    小時、九十六小時內某時止，應予更正），連續在臺北縣鶯
    歌鎮○○○街十三之十二號租屋處，將第一級毒品海洛因裝
    填於針筒注射內加水稀釋而後注射於身體手臂或將第一級毒
    品海洛因與第二級毒品（甲基）安非他命混合後置於吸食器
    內燃燒吸食其生成煙霧之方式施用第一級毒品海洛因及第二
    級毒品（甲基）安非他命數次。嗣為警於九十四年四月十五
    日晚上十時許，在上址查獲，並扣得其所有之第一級毒品海
    洛因五包（驗餘淨重二‧九九公克，起訴書誤載為一‧九九
    公克，應予更正，扣案之另一包經檢驗內無毒品成分）、第
    二級毒品甲基安非他命一包（驗餘淨重０‧二六公克，起訴
    書誤載為０‧二公克，應予更正）及其所有供施打第一級毒
    品海洛因用之已使用注射針筒四支、供施用之第一級毒品海
    洛因殘渣袋二只、含海洛因殘渣之分裝鏟二支及安非他命玻
    璃吸食器一只，經警採集甲○○之尿液送驗結果呈鴉片類、
    安非他命類、甲基安非他命類陽性反應，而得悉上情。
二、案經臺北市政府警察局北投分局報告臺灣板橋地方法院檢察
    署檢察官偵查起訴，經合議庭裁定以簡式審判程序審理。
    理    由
壹、程序方面：
    按本件被告甲○○所犯係死刑、無期徒刑、最輕本刑為三年
    以上有期徒刑以外之罪，其於準備程序就前揭被訴事實為有
    罪之陳述，經法官告知簡式審判程序之旨，並聽取其與公訴
    人之意見後，本院認適宜改依簡式審判程序進行之情形，爰
    依刑事訴訟法第二百七十三條之一第一項、第二百八十四條
    之一，由本院合議庭以裁定由受命法官獨任進行簡式審判程
    序，合先敘明。
貳、實體方面：
一、上開犯罪事實，業據被告甲○○於本院調查、審理時坦承不
    諱（詳本院卷第二十五頁、第五十七頁），而除被告自白外
    ，被告經警採集尿液送請臺灣尖端先進生技醫藥股份有限公
    司以酵素免疫分析法初步檢驗、氣相層析質譜儀分析法確認
    檢驗鑑驗結果，呈甲基安非他命、安非他命、嗎啡陽性反應
    ，有該公司九十四年四月二十七日出具之濫用藥物檢驗報告
    一紙（詳台灣板橋地方法院檢察署九十四年度核退毒偵字第
    一九一五號卷第五頁）在卷可按，並有第一級毒品海洛因五
    包（驗餘淨重二‧九九公克）、第二級毒品甲基安非他命一
    包（驗餘淨重０‧二六公克）、注射針筒四支、海洛因殘渣
    袋二只、含海洛因殘渣之分裝鏟二支、安非他命玻璃吸食器
    等物扣案可資佐證。而上開扣案之第一級毒品及第二級毒品
    ，經鑑定結果，確為第一級毒品海洛因及第二級毒品甲基安
    非他命乙節，亦有法務部調查局九十四年九月二十二日調科
    壹字第０六００一０二七一號鑑定通知書（詳前偵查卷第一
    ０四頁）及臺北市政府警察局九十四年十一月二日北市鑑毒
    字第五九八號鑑驗通知書（詳本院卷第三十六頁）各一紙附
    卷可佐憑，被告上開任意性自白查與事實相符，堪予採信。
    是本件事證明確，被告犯行洵堪認定，應依法論科。
二、查海洛因、（甲基）安非他命係毒品危害防制條例第二條第
    二項第一款、第二款所明定之第一級、第二級毒品，不得持
    有及施用。次查被告前因施用毒品案件，經臺灣桃園地方法
    院裁定送戒治處所施以強制戒治一年，經同法院以九十年毒
    聲字第二二三五號裁定停止戒治處分出所，所餘期間付保護
    管束，保護管束期滿，保護管束未經撤銷，強制戒治視為執
    行完畢，經臺灣桃園地方法院檢察署檢察官以九十一年度戒
    毒偵字第三三七號不起訴處分確定。復因施用毒品案件，經
    同法院裁定令入戒治處所施以強制戒治一年，而於九十二年
    十二月四日停止戒治出所，所餘期間付保護管束，於九十三
    年三月十五日交付保護管束期滿，保護管束未經撤銷，強制
    戒治視為執行完畢等情，有台灣高等法院被告前案紀錄表一
    份附卷可案，故而被告於強制戒治釋放後五年內再度施用第
    一級、第二級毒品之行為，依毒品危害防制條例第二十三條
    第二項規定，係犯毒品危害防制條例第十條第一項之施用第
    一級毒品罪及同條第二項之施用第二級毒品罪。又被告施用
    第一級毒品海洛因、第二級毒品（甲基）安非他命前、後，
    持有第一級毒品海洛因、第二級毒品（甲基）安非他命之低
    度行為，均應為其施用之高度行為所吸收，皆不另論罪。又
    被告先後多次施用第一級毒品海洛因及先後多次施用第二級
    毒品（甲基）安非他命之犯行，均時間緊接，犯意概括，且
    所犯構成要件復相同，應分別依刑法第五十六條連續犯之規
    定，論以一罪，並均加重其刑。又被告既係將第二級毒品（
    甲基）安非他命及第一級毒品海洛因二種毒品混合後置入吸
    食器，以火燃燒吸食生成煙霧之方式施用第一級毒品海洛因
    及第二級毒品（甲基）安非他命，顯係以一施用行為同時觸
    犯上開二罪名，為想像競合犯，依刑法第五十五條前段規定
    ，應從一較重之連續施用第一級毒品罪處斷。又查被告有如
    事實欄所述之犯罪、科刑及執行紀錄，有前開臺灣高等法院
    被告前案紀錄表一份在卷可稽，其受有期徒刑執行完畢，五
    年以內再犯本件有期徒刑以上之罪，為累犯，應依刑法第四
    十七條規定，加重其刑，並依法遞加重之。爰審酌被告曾因
    施用毒品而觸法，經觀察、勒戒、強制戒治後，應知所惕勵
    ，當知悉施用毒品之危害及其違法性，詎其仍因自制力薄弱
    ，並漠視法令禁制，而連續再犯本案，顯不知悛悔，應嚴予
    非難，兼衡被告於犯後即能坦承犯行，而其施用毒品行為於
    本質上係屬自我戕害行為，反社會性之程度應屬較低等一切
    情狀，量處如主文所示之刑，以資懲儆。又扣案之海洛因驗
    餘淨重二‧九九公克、安非他命驗餘淨重０‧二六公克、海
    洛因殘渣袋二包內之海洛因殘渣、分裝鏟上之海洛因殘渣，
    均為第一級、第二級毒品，均應依毒品危害防制法第十八條
    第一項前段，不問是否屬於犯人所有，沒收銷燬之。至包裝
    上開海洛因外包裝袋五只、第二級毒品安非他命外包裝袋一
    只、含海洛因殘渣之包裝袋二只、注射海洛因用注射針筒四
    支、含海洛因殘渣之分裝鏟二支、安非他命玻璃吸食器一只
    等物，則為被告所有，其包裝袋係供包裝毒品防止毒品潮濕
    、散溢以俾施用所用之物，分裝鏟及安非他命玻璃吸食器則
    為施用毒品之工具，業經被告陳明在卷，併依刑法第三十八
    條第一項第二款宣告沒收。另扣案白色粉末一包，既經送驗
    無毒品成分，非違禁物，亦無其他證據顯示為被告所有供其
    犯本件犯行所用之物，爰不宣告沒收，併此敘明。
據上論斷，應依刑事訴訟法第二百七十三條之一第一項、第二百
九十九條第一項前段，毒品危害防制條例第十條第一項、第二項
、第十八條第一項前段，刑法第十一條前段、第五十六條、第四
十七條、第五十五條、第三十八條第一項第二款，判決如主文。
本案經檢察官涂永欽到庭執行職務。
中　　華　　民　　國　　94　　年　　12　　月　　26　　日
                        刑事第十八庭  法　官  鄭燕璘
上列正本證明與原本無異。
如不服本判決應於送達後十日內向本院提出上訴狀
                                      書記官　陳秀慧
中　　華　　民　　國　　94　　年　　12　　月　　28　　日
附錄本案論罪科刑法條全文：
毒品危害防制條例第十條
施用第一級毒品者，處六月以上五年以下有期徒刑。
施用第二級毒品者，處三年以下有期徒刑。
